# 合作研发会计处理

提问人：wx_6160292c64e2 时间：2022-09-17 20:10:31
请教陈版主：
背景：A公司是医药研发公司，与B公司签订医药合作研发协议。在整个研发过程中，B公司实际不承担主要工作，主要承担辅助性工作以及向A公司支付 1 亿的研发款。研发款一经支付，不再退回。
研发成功后，A公司取得大中华区销售权，B公司取得美洲地区销售权。
问题：A公司对这笔款项如何处理呢？查阅一些上市公司做法，例如华纳制药将收到的款项冲减研发费用，而百济神州等则计入收入。想请教陈版主看法。

回答人：chenyiwei
这种情况，A可以将B所支付的款项看作其为了获取美洲地区销售权而支付的预付款，适用新收入准则中关于“授予知识产权许可”的会计处理规定。收到时计入合同负债，到后续研发成功，对B的美洲地区销售权授权生效时，将该项合同负债转入损益（是否属于在授权期间内分期确认收入，应对照新收入准则第三十六条规定确定）。

提问人：long3long6 时间：2022-09-28 21:00:14
陈版主，结合题主的问题继续向您请教一下，A公司将该项合同负债转入损益时是否需要同时结转成本？也就是前期A公司研发新药阶段相应的研发费用是否需要区分出一部分作为后续确认对B公司收入的成本？还是说前期A公司研发新药阶段相应支出全部计入研发费用？感谢版主

回答人：chenyiwei
除了前期资本化研发支出的摊销以外，此项授权许可收入无对应成本。